臺灣基隆地方法院刑事判決　　　　　　　　　　　　　九十三年度訴字第二六二號
　　公　訴　人　臺灣基隆地方法院檢察署檢察官
　　被　　　告　甲○○　男　四.
右列被告因竊盜案件，經檢察官提起公訴（九十三年度偵字第九七一號），本院判決
如左：
    主    文
甲○○無罪。
    理    由
一、公訴意旨略以：被告甲○○意圖為自己不法之所有，基於概括之犯意，於民國九
    十三年二月二十八日上午十一時四十分許，持客觀上具有殺傷力之兇器尖型鐵製
    旗桿一支與鐵絲，先至丙○○所承租之基隆市○○街二十一號後方，持上開兇器
    及鐵絲磨擦該屋鐵窗鐵管二根將之折斷（毀損部分，丙○○不提出告訴）欲竊取
    鐵窗與其內之窗戶，又至乙○○位於基隆市○○街四十一號住處後方，持上開兇
    器將該處窗戶玻璃敲破一個洞（毀損部分，乙○○不提出告訴），欲竊取該扇窗
    戶，惟被告甲○○正在行竊中，即遭乙○○當場發現而未遂，因認被告涉犯刑法
    第三百二十一條第一項第二款、第三款、第二項之加重竊盜未遂罪嫌。
二、按犯罪事實，應依證據認定之，無證據不得認定犯罪事實；不能證明被告犯罪者
    ，應諭知無罪之判決，刑事訴訟法第一百五十四條第二項、第三百零一條第一項
    分別定有明文；而事實之認定，應憑證據，如未能發現相當證據，或證據不足以
    證明，自不能以推測或擬制之方法，為裁判基礎；倘積極證據不足為不利於被告
    事實之認定，即應為有利於被告之認定，更不必有何有利之證據（最高法院四十
    年臺上字第八六號、三十年上字第八一六號判例意旨參照）。
三、公訴意旨認被告甲○○涉有右揭罪嫌，無非係以右開犯罪事實業據被害人乙○○
    、丙○○於警、偵訊時指訴在案，復有尖型鐵製旗桿一支、鐵絲一根扣案，且有
    相片九幀附卷可稽，為其主要論據。訊據被告則固不否認於案發時、地，攜帶尖
    型鐵製旗桿一支、鐵絲一根在現場為警逮捕，然堅決否認有何竊盜犯行，辯稱：
    伊於案發時、地出現在案發現場是因為要去該處撿廢鐵，而非要去該處行竊；警
    方扣得之旗桿一支、鐵絲一根就是其在港西街撿到的物品等語。經查：證人乙○○雖於本院九十三年六月七日審理時證稱「當天上午十一點多，我跟我太太在四
    十一號二樓我家後陽台，正在整理雜物，結果看到被告，很奇怪在二十一號後方
    有一些扯窗戶的動作，他手上有拿一支鐵絲在挖東西，因為我的家和二十一號在
    同一排，所以從上往下看只能看到被告扯的動作，而看不見二十一號的窗戶如何
    被拉扯，我在港西街住很久了，那邊是屬於火車站的管制地區，一般人不能進入
    ，被告的動作很奇怪，扯一扯之後，就坐在鐵路上東張西望，他一直反覆作這些
    動作，我在陽台上觀察他有十幾分鐘，後來我決定下樓問他到底在做什麼，我下
    樓碰到隔壁的鄰居呂姚學我們二人就一同去問被告，我們要去問的時候，被告不
    見了，那邊鐵路局有蓋壹個Ｌ型的建築物，我們兩個分從二邊過去，結果被告就
    從該建築物的另一頭出來，他出來時手上有拿一支鐵絲在折來折去（就是庭上提
    示的扣案鐵絲），我們問他你來做什麼，他說他要撿麵包屑餵魚，我們就說這裡
    不可能有麵包屑，你剛剛在鄰居的窗戶那邊做什麼，我們最後請他去警局，他說
    他不要去，有壹個路過的人騎機車過來，他看到我們三人很奇怪，就騎去中山一
    路那邊找警察來，當時鐵路局塔台的員工也有看到我們，我也有請該員工請警察
    過來，警察後來不久就來了，把被告帶走，警察先瞭解一下情況，又把被告帶來
    現場，我去二十一號及我自己的四十一號一樓後面窗戶查看，查看結果二十一號
    的鐵窗有被折彎了（如偵卷第二十二頁照片所示）、四十一號的部分是在窗栓附
    近的玻璃弄破壹個小洞，然後把窗栓打開，也被被告打開窗戶。」、「（審判長
    問：你自己四十一號一樓後方的部分有無目擊？）我自己在四十一號二樓往下看
    是一個死角，而且被告應該是在弄二十一號的窗戶之前，就已經弄我四十一號一
    樓的窗戶，當時我還沒注意到被告。」、「（審判長問：被告是要偷裡面的財物
    ，還是要偷窗戶？）我的鐵窗沒有被破壞，他不可能是要偷鐵窗，他是把窗戶打
    開，也不是要偷窗戶，因為剛好是廚房沒有東西可以偷。」、「（審判長問：你
    何時發現你家窗戶玻璃破掉？）證人答被告被警方帶回現場時我才發現我家窗戶
    玻璃破掉，在此之前沒有發現玻璃破掉。」、「（審判長問：有無証據証明被告
    有無破壞四十一號一樓後方的玻璃？）我沒有親眼看到，也沒有證據可以證明，
    只是在發生此案之前玻璃是好的。」、「（審判長問：你有無看到被告在四十一
    號一樓後方？）沒有，我看到他時他已經在二十一號一樓後方，我沒有看到被告
    走過來四十一號後方這裡。」等語，然由該證詞亦可知證人乙○○實際上並未看
    見港西街廿一號之鐵窗是如何被拉扯，其亦未看見被告破壞其所住港西街四一號
    之窗戶玻璃，矧證人乙○○亦明確證稱被告不可能要偷其之鐵窗亦不是要偷窗戶
    。再者，證人丙○○於本院九十三年六月十七日審理時證稱伊係案發後之當日中
    午十二時餘接到通知才趕回現場去看，「（審判長問：窗戶之鐵條在你出門前有
    無壞掉？）九十三年二月二十七日下班關店時沒有特別查覺，有何異樣，我是該
    日晚上九時多關店的，我晚上未住該店，回
    （港西街廿一號之）窗戶及紗窗平常都有開，因為做生意比較熱，我平常打開窗
    戶及紗窗的位置如偵卷二十二頁所示之照片，該張照片所顯示窗
    位置與平日並無不同。」、「（審判長問：家裡或窗邊有什麼東西被翻動？）沒
    有，窗子進去是廁所，而且照片所示的洞還太小人應該還鑽不進去。」等語，由
    該證人之證詞亦無從推知被告即係破壞港西街廿一號之鐵窗之人。復以，即使被
    告係折彎港西街廿一號之鐵窗及破損港西街四一號之玻璃窗之人，然被告均未破
    壞港西街廿一號、四一號之固定鐵窗之卯釘，此由偵查卷第二二頁、第二三頁之
    照片即可知之，是以，被告尚屬無從竊取該二處房屋之鐵窗，更不可能自外拔取
    在內之窗戶，又因港西街廿一號之鐵窗僅被折彎二小段打開一處小洞，而港西街
    四一號之玻璃窗更僅破損一相當小之小洞，被告欲由該等小洞侵入屋內，自內拔
    取該二房屋之窗戶，亦屬殆無可能。末以，欲以被告持有之空心旗桿一支與鐵絲
    一根而欲竊取鐵窗、窗戶，可能性亦屬微乎其微。綜上，本案之證據尚無從證明
    被告竊取港西街廿一號後方之鐵窗與窗戶、港西街四一號後方之窗戶之犯行，此
    外，復查無其他積極證據，得以排除本件合理之懷疑，並足證被告右開犯行，衡
    諸首開法條及判例要旨，自應為被告無罪之諭知。
據上論斷，應依刑事訴訟法第三百零一條第一項，判決如主文。
本案經檢察官林秋田到庭執行職務
中　　　華　　　民　　　國　　九十三　　年　　　六　　　月　　 三十 　　日
                                臺灣基隆地方法院刑事第三庭
                                    審判長法  官  鄭景文
                                          法　官  王美婷
                                          法　官  曾雨明
右正本證明與原本無異。
對於本件判決如有不服，應於收受送達後十日內，向本院提出上訴書狀，上訴於臺灣
高等法院，並按他造當事人之人數附具繕本。
                                        書　記　官  王靜敏
中　　　華　　　民　　　國　　九十三　　年　　　六　　　月　　 三十 　　日
